# 积分兑换

提问人：紫云烟客 时间：2017-06-29 17:12:47
你是说我直接将兑换钻石取现这种行为就认定为虚拟商品的销售，而不管兑换的人是不是原先充值的人（因为也有一种情况就是原先充值的人后悔了，要取现），这样会不会有虚增收入的嫌疑？ 对于活动赠送的积分，如果没有用来兑换的话，其实就没有任何意义啊，像那种签到就送 5 积分这种情况的，被兑换的可能性几乎为 0 ，这样就直接确认为销售费用会不会有点草率？即便像您说的，确认为销售费用和预计负债，对于赠送部分的积分并无法区分是否兑换，到时候如何冲减呢？

回答人：chenyiwei
积分是有公允价值的，按公允价值确认负债。在确定公允价值时，已经考虑了积分最终被兑现或者消费的可能性。所以 2 楼建议的做法是可行的。另一种做法是在无偿赠送时调整单个积分的公允价值，但不做账务处理。